ru: Стиль бильярдного треугольника: Лоток для шаров; Ромбовидный треугольник; Складной треугольник; Смарт-рэк (умный треугольник); Шаблон-пленка (Magic Rack); Классический треугольник; Другое
cs: Kulečník v královském stylu: Podnos na koule; Diamantový trojúhelník; Skládací trojúhelník; Chytrý trojúhelník; Zakládací šablona; Trojúhelník; Jiné
ja: ビリヤードラックスタイル: ボールトレイ; ダイヤモンドフレーム; 折りたたみ式トライアングル; スマートラック; テンプレートシート; トライアングルフレーム; その他
hr-HR: Stil nosača za bilijar: Kutija za kugle; Dijamantni okvir; Sklopivi trokut; Smart Rack; Folija (predložak); Trokutasti okvir; Ostalo
bg-BG: Стил на билярдния триъгълник: Поднос за топки; Диамантена рамка; Сгъваем триъгълник; Интелигентна рамка; Шаблон; Триъгълна рамка; Други
ro-RO: Stil suport de biliard: Tavă pentru bile; Cadru în formă de romb; Triunghi pliabil; Smart Rack; Folie șablon; Cadru în formă de triunghi; Altele
sk-SK: Štýl biliardového stojana: Zásobník na gule; Diamantový rám; Skladací trojuholník; Smart Rack; Šablóna; Trojuholníkový rám; Iný
sl-SI: Slog biljardnega stojala: Pladenj za krogle; Diamantni okvir; Zložljiv trikotnik; Pametni trikotnik; Predloga v listu; Trikotni okvir; Drugo
pt-BR: Estilo de armação de bilhar: Bandeja para bolas; Quadro de diamante; Triângulo dobrável; Smart Rack; Folha de modelo; Quadro de triângulo; Outro
en: Billiard rack style: Ball Tray; Diamond Frame; Foldable Triangle; Smart Rack; Template Sheet; Triangle Frame; Other
pl: Styl trójkąta bilardowego: Tacka na bile; Rombowa rama; Składany trójkąt; Szablon typu Smart Rack; Folia do układania; Trójkątna rama; Inny
ko: 당구 랙 유형: 볼 트레이; 다이아몬드 프레임; 접이식 트라이앵글; 스마트 랙; 템플릿 시트; 트라이앵글 프레임; 기타
es: Tipo de triángulo para billar: Bandeja para bolas; Marco de diamante; Triángulo plegable; Smart rack; Plantilla; Marco triangular; Otro
nl: Biljartrek stijl: Ballenbak; Ruitvormig rack; Opvouwbare triangel; Smart Rack; Templatesheet; Triangelvormig rack; Anders
vi: Kiểu giá bi-a: Khay xếp bóng; Khung kim cương; Khung tam giác gấp gọn; Khung thông minh; Tấm khuôn xếp; Khung tam giác; Khác
el: Στυλ ραφιού μπιλιάρδου: Δίσκος για μπάλες; Πλαίσιο σε σχήμα ρόμβου; Αναδιπλούμενο τρίγωνο; Smart Rack; Φύλλο προτύπου (Template Sheet); Τριγωνικό πλαίσιο; Άλλο
hu: Biliárdgolyó-rendező háromszög stílusa: Golyótálca; Gyémánt keret; Összecsukható háromszög; Smart Rack; Sablonlap; Háromszög keret; Egyéb
de: Stil des Billarddreiecks: Balltablett; Rauten-Rahmen; Faltbares Dreieck; Smart Rack; Folien-Schablone; Dreiecks-Rahmen; Sonstige
pt-PT: Estilo estante de bilhar: Tabuleiro de bolas; Estrutura em diamante; Triângulo dobrável; Suporte inteligente; Folha de modelo; Estrutura em triângulo; Outros
fi: Biljardikeppihyllyn malli: Pallotarjotin; Timanttikehys; Taittuva kolmio; Smart Rack; Mallikalvo; Kolmiokehys; Muu
da: Type af trekant til billard: Kuglebakke; Diamantramme; Sammenklappelig trekant; Smart Rack; Skabelonark; Trekantet ramme; Andet
tr: Bilardo üçgeni stili: Top tepsisi; Elmas çerçeve; Katlanabilir üçgen; Akıllı üçgen; Şablon levha; Üçgen çerçeve; Diğer
lt-LT: Biliardo stovo stilius: Kamuoliukų dėklas; Deimantinis rėmas; Sulankstomas trikampis; Išmanusis rėmas; Šabloninis lapas; Trikampis rėmas; Kita
nb: Biljard-reol-stil: Kulebrett; Diamantramme; Sammenleggbar trekant; Smart-rack; Mal-ark; Trekantramme; Annet
zh-TW: 撞球架樣式: 球盤; 菱形框; 可折疊三角形; 智慧排球架; 排球紙; 三角形框; 其他
th: รูปแบบของแร็คบิลเลียด: ถาดใส่ลูก; กรอบไดมอนด์; ทรงสามเหลี่ยมแบบพับได้; สมาร์ทแร็ก; แผ่นเทมเพลต; กรอบสามเหลี่ยม; อื่นๆ
zh-CN: 台球三角架款式: 托球盘; 菱形框; 可折叠三角形; 智能摆球架; 模板贴; 三角框; 其他
fr: Style de triangle de billard: Plateau à billes; Cadre en diamant; Triangle pliable; Smart Rack; Feuille modèle; Cadre en triangle; Autre
it: Stile biliardo a tavolo: Vassoio per bilie; Triangolo a rombo; Triangolo pieghevole; Smart Rack; Pellicola di posizionamento; Triangolo classico; Altro
sv: Biljardställsstil: Bollbricka; Ruterformad; Hopfällbar triangel; Smart rack; Mall; Triangel; Övrigt